臺灣彰化地方法院刑事裁定
111年度聲字第862號
聲  請  人  臺灣彰化地方檢察署檢察官   
被      告  詹德信



上列聲請人因受刑人數罪併罰有二裁判以上，聲請定其應執行之
刑（111年度執聲字第460號），本院裁定如下：
    主  文
詹德信所犯如附表編號1至7、9至14所示之罪及所處之有期徒刑
，應執行有期徒刑參年陸月，如易科罰金，以新臺幣壹仟元折算
壹日。又所犯如附表編號8、15所示之罪及所處之罰金刑，應執
行罰金新臺幣玖仟元，如易服勞役，以新臺幣壹仟元折算壹日。
 
    理  由
一、按裁判確定前犯數罪者，併合處罰之；數罪併罰，有二裁判
    以上者，依刑法第51條規定，定其應執行刑；數罪併罰，分
    別宣告其罪之刑，宣告多數有期徒刑者，於各刑中之最長期
    以上，各刑合併之刑期以下，定其刑期，但不得逾30年、宣
    告多數罰金者，於各刑中之最多額以上，各刑合併之金額以
    下，定其金額。刑法第50條第1項前段、第53條、第51條第5
    款、第7款分別定有明文。
二、經查：
　㈠受刑人詹德信因犯如附表所示之罪，先後經法院判處如附表
    所示之刑（僅記載有期徒刑及罰金部分），均經分別確定在
    案，有卷附如附表所示之各該判決及臺灣高等法院被告前案
    紀錄表各1件卷附可參。是檢察官聲請定其應執行之刑，本
    院審核認聲請為正當。
　㈡本院審酌受刑人所犯如附表編號1至7、9至14所示各罪，其中
    編號4所示部分為不能安全駕駛致交通危險罪案件，編號13
    為毀損案件，其餘部分則為竊盜案件，類型不同，罪質有別
    ，暨考量各罪行為期間均在110年3月至9月間，有時一日為
    數次竊盜犯行，並考量其所生危害與損害、犯後態度。另審
    酌附表編號8、15所示之罪，均為侵占遺失物案件，罪質相
    似，期間相隔2月，以及其所生危害與損害、犯後態度。再
    參考受刑人在本院詢問受刑人定應執行刑意見調查表上，對
    於法院詢問認應定多久之刑期為當之提問下，勾選無意見之
    選項等總體情狀綜合判斷，分別就附表編號1至7、9至14所
    示各罪，另附表編號8、15所示之罪，各定其應執行之刑，
    並諭知易科罰金及易服勞役之折算標準。
三、依刑事訴訟法第477條第1項，刑法第53條、第51條第5款、
    第7款、第41條第1項前段、第8項、第42條第3項，裁定如主
    文。
中　　華　　民　　國　　111 　年　　8 　　月　　16　　日
                  刑事第六庭    法  官  張琇涵
以上正本證明與原本無異。
如不服本裁定，應於裁定送達後5日內，向本院提出抗告狀。
中　　華　　民　　國　　111 　年　　8 　　月　　16　　日
                                書記官  潘佳欣
　　　　　　　　　　　　　　　　
附表：受刑人定應執行刑案件一覽表（僅記載有期徒刑部分）【民國／新臺幣】            編號 罪名 宣告刑 犯罪日期 偵查年度及案號 最  後  事  實  審   確  定  判  決   備   註      法  院 案  號 判決日期 法  院 案  號 確定日期  1 竊盜 有期徒刑2月，如易科罰金，以新臺幣壹仟元折算壹日 110年5月4日 彰化地檢110年度速偵字第645號 臺灣彰化地方法院 110年度簡字第818號 110年8月31日 臺灣彰化地方法院 110年度簡字第818號 110年10月13日 彰化地檢110年執字第4432號 2 竊盜 有期徒刑4月，如易科罰金，以新臺幣壹仟元折算壹日 110年7月23日 彰化地檢110年度速偵字第760號 臺灣彰化地方法院 110年度簡字第1064號 110年9月2日 臺灣彰化地方法院 110年度簡字第1064號 110年10月14日 彰化地檢110年執字第4426號 3 竊盜 有期徒刑4月，如易科罰金，以新臺幣壹仟元折算壹日 110年5月31日 彰化地檢110年度偵字第7345號 臺灣彰化地方法院 110年度易字第532號 110年11月10日 臺灣彰化地方法院 110年度易字第532號 111年12月8日 彰化地檢111年執字第270號(經判決判處應執行有期徒刑6月) 4 不能安全駕駛致交通危險 有期徒刑4月，如易科罰金，以新臺幣壹仟元折算壹日 110年5月31日         5 竊盜 有期徒刑3月，共7罪，如易科罰金，均以新臺幣壹仟元折算壹日 110年3月18日、3月28日、3月31日、6月5日、7月8日、7月26日、8月16日 彰化地檢110年度偵字第5554號等 臺灣彰化地方法院 110年度易字第632、726、812號 110年12月1日 臺灣彰化地方法院 110年度易字第632、726、812號 110年12月29日 彰化地檢111年執字第281號(經判決判處應執行有期徒刑1年10月) 6 竊盜 有期徒刑4月，共8罪，如易科罰金，均以新臺幣壹仟元折算壹日 110年4月4日2次、7月7日2次、7月24日3次、8月10日         7 竊盜 有期徒刑5月，共4罪，如易科罰金，均以新臺幣壹仟元折算壹日 110年4月7日、5月20日、5月25日、7月15日         8 侵占遺失物(聲請書誤載為竊盜罪) 罰金新臺幣8000元，如易服勞役，以新臺幣壹仟元折算1日 110年8月8日        彰化地檢111年罰執字第11號 9 竊盜 有期徒刑3月，共4罪，如易科罰金，均以新臺幣壹仟元折算壹日 110年8月3日、9月19日、9月23日、9月24日 彰化地檢110年度偵字第12789號等 臺灣彰化地方法院 110年度易字第934號 111年1月18日 臺灣彰化地方法院 110年度易字第934號 111年2月16日 彰化地檢111年執字第1021號(經判決判處應執行有期徒刑2年) 10 竊盜 有期徒刑4月，共3罪，如易科罰金，均以新臺幣壹仟元折算壹日 110年9月22日、10月1日、10月3日         11 竊盜 有期徒刑6月，如易科罰金，以新臺幣壹仟元折算壹日 110年9月23日         12 竊盜 有期徒刑5月，如易科罰金，以新臺幣壹仟元折算壹日 110年9月23日         13 毀損 有期徒刑3月，如易科罰金，以新臺幣壹仟元折算壹日 110年9月24日         14 竊盜 有期徒刑3月，如易科罰金，以新臺幣壹仟元折算壹日 110年8月5日 彰化地檢111年度偵字第1408號等 臺灣彰化地方法院 110年度簡字第704號 111年5月6日 臺灣彰化地方法院 110年度簡字第704號 111年6月8日 彰化地檢111年執字第3130號 15 侵占遺失物 罰金新臺幣3000元，如易服勞役，以新臺幣壹仟元折算1日 110年10月8日        彰化地檢111年罰執字第126號